【裁判字號】    97,訴,2398
【裁判日期】    970630
【裁判案由】    毒品危害防制條例
【裁判全文】
臺灣板橋地方法院刑事判決              97年度訴字第2398號
公  訴  人  臺灣板橋地方法院檢察署檢察官
被      告  甲○○
                    （另案於臺灣臺北監獄臺北分監執行中）
上列被告因違反毒品危害防制條例案件，經檢察官提起公訴（97
年度毒偵字第4132號），本院合議庭以裁定進行簡式審判程序，
判決如下：
    主  文
甲○○施用第一級毒品，累犯，處有期徒刑壹年貳月。
    事  實
一、甲○○前有多項違反肅清煙毒條例、竊盜、違反毒品危害防
    制條例等前案紀錄，其最近一次有期徒刑執行完畢紀錄，係
    因違反毒品危害防制條例案件，經本院以93年度訴字第284
    號判處有期徒刑1 年8 月確定（詳下述），刑期起算日期為
    民國93年11月26日，而於95年4 月10日縮短刑期假釋出監，
    並於95年7 月1 日縮刑期滿未經撤銷假釋，上開有期徒刑以
    已執行論。另甲○○前因施用毒品案件，經本院以88年度毒
    聲字第2774號裁定將其送往勒戒處所觀察、勒戒後，認無繼
    續施用毒品之傾向，由臺灣板橋地方法院檢察署檢察官以88
    年度偵字第11086 號為不起訴處分確定；又因施用毒品案件
    ，經臺灣桃園地方法院以89年度毒聲字第1012號裁定將其送
    往勒戒處所觀察、勒戒後，亦認無繼續施用毒品之傾向，由
    臺灣桃園地方法院檢察署檢察官以89年度毒偵字第554 號為
    不起訴處分確定；再因施用第一級毒品案件，經本院以90年
    度毒聲字第1101號裁定令入戒治處所施以強制戒治，而於91
    年4 月11日執行完畢，甲○○上開施用第一級毒品犯行，亦
    經檢察官提起公訴，由本院以90年度訴字第810 號判處有期
    徒刑9 月確定（已執行完畢）；甲○○於上開強制戒治執行
    完畢後5 年內，復因施用第一級毒品案件，經本院以93年度
    訴字第284 號判處有期徒刑1 年8 月確定（亦已執行完畢）
    ，再因施用第一級毒品案件，經本院以96年度訴字第1191號
    判處有期徒刑10月確定，又因施用第一級、第二級毒品案件
    ，經本院以96年度訴字第3568號判處應執行有期徒刑1 年2
    月確定（上開有期徒刑現均接續執行中）。詎甲○○仍不知
    悔改，明知海洛因為毒品危害防制條例第2 條第2 項第1 款
    所規定之第一級毒品，竟基於施用第一級毒品海洛因之犯意
    ，於97年2 月13日上午8 、9 時許，在臺中縣豐原市某址友
    人住處，以將海洛因加水稀釋後再以針筒注射入體內之方式
    ，施用第一級毒品海洛因1 次（該注射針筒業經丟棄而滅失
    ）；嗣於同日中午12時40分許，在臺中縣豐原市○○街95巷
    19號前為警查獲，經警採集甲○○之尿液送檢驗後，發現呈
    毒品陽性反應，始偵得上情。
二、案經臺中縣警察局豐原分局報請臺灣臺中地方法院檢察署檢
    察官呈請臺灣高等法院檢察署檢察長令轉臺灣板橋地方法院
    檢察署檢察官偵查起訴。
    理  由
一、上揭事實，業據被告甲○○於本院審理時坦白承認；且被告
    於為警查獲後所採集之尿液，經送請中山醫學大學附設醫院
    檢驗科藥物檢測中心以免疫酵素分析法初步檢驗、氣相層析
    質譜儀確認檢驗之檢驗結果，確呈海洛因代謝物嗎啡、可待
    因陽性反應，有該檢驗機構出具之尿液檢驗報告1 紙附卷可
    稽，足認被告上開自白，核與事實相符。又被告前因施用毒
    品案件，經本院以88年度毒聲字第2774號裁定將其送往勒戒
    處所觀察、勒戒後，認無繼續施用毒品之傾向，由臺灣板橋
    地方法院檢察署檢察官以88年度偵字第11086 號為不起訴處
    分確定；又因施用毒品案件，經臺灣桃園地方法院以89年度
    毒聲字第1012號裁定將其送往勒戒處所觀察、勒戒後，亦認
    無繼續施用毒品之傾向，由臺灣桃園地方法院檢察署檢察官
    以89年度毒偵字第554 號為不起訴處分確定；再因施用第一
    級毒品案件，經本院以90年度毒聲字第1101號裁定令入戒治
    處所施以強制戒治，而於91年4 月11日執行完畢，被告上開
    施用第一級毒品犯行，亦經檢察官提起公訴，由本院以90年
    度訴字第810 號判處有期徒刑9 月確定（已執行完畢）；被
    告於上開強制戒治執行完畢後5 年內，復因施用第一級毒品
    案件，經本院以93年度訴字第284 號判處有期徒刑1 年8 月
    確定（亦已執行完畢），再因施用第一級毒品案件，經本院
    以96年度訴字第1191號判處有期徒刑10月確定，又因施用第
    一級、第二級毒品案件，經本院以96年度訴字第3568號判處
    應執行有期徒刑1 年2 月確定（上開有期徒刑現均接續執行
    中），此亦有臺灣高等法院被告前案紀錄表1 份在卷可憑；
    本件事證明確，被告施用毒品犯行，堪以認定。
二、按海洛因為毒品危害防制條例第2 條第2 項第1 款所規定之
    第一級毒品。核被告所為，係犯毒品危害防制條例第10條第
    1 項之施用第一級毒品罪；其施用前後持有第一級毒品海洛
    因之低度行為，應為其施用之高度行為所吸收，不另論罪。
    又被告有如事實欄第1 項所載之犯罪科刑及執行紀錄，有臺
    灣高等法院被告前案紀錄表在卷可參，其於受有期徒刑之執
    行完畢後，5 年內故意再犯本件有期徒刑以上之罪，為累犯
    ，應依刑法第47條第1 項規定加重其刑。爰審酌被告前已因
    施用毒品而受不起訴處分之寬典，並經法院論罪科刑執行完
    畢，猶不知警惕而再犯本件施用毒品之罪，顯見其自制力薄
    弱，惟其施用毒品僅屬自殘行為，對於他人之法益尚無直接
    之侵害，及其犯後坦承犯行，態度尚稱良好等一切情狀，量
    處如主文所示之刑，以資懲儆。
據上論斷，應依刑事訴訟法第273 條之1 第1 項、第299 條第1
項前段，毒品危害防制條例第10條第1 項，刑法第11條前段、第
47條第1 項，判決如主文。
本案經檢察官劉仕國到庭執行職務
中    華    民    國    97    年    6     月    30    日
                  刑事第一庭  法  官  劉景宜
以上正本證明與原本無異
如不服本判決應於送達後10日內向本院提出上訴狀
                              書記官  謝秀青
中    華    民    國    97    年    7     月    1     日
附錄本案論罪科刑法條全文：
毒品危害防制條例第10條第1項
施用第一級毒品者，處 6 月以上 5 年以下有期徒刑。


司法院資訊處製作；財團法人民間司法改革基金會備份。
